Hubungi

Jl.Padatkarya Gg.Melati RT.48 Kel.Loa Bakung , Kec.Sei Kunjang 085705108646 (Mobile) dimazbex@gmail.com

www.linkedin.com/in/dimas-bayu-7378a519a (LinkedIn)

Keahlian Teratas

PHP

Pengembangan Web

Express.js

Certifications

Junior Web Developer

Pelatihan Kemah Budaya Kaum Muda Tahun 2020 Kategori Aplikasi

Dimas Bayu

Mahasiswa di Politeknik Negri Samarinda

Samarinda, Kalimantan Timur, Indonesia

Ringkasan

Saya adalah Mahasiswa Jurusan Teknologi Informasi dari Program Studi D4 Teknik Informatika Multimedia yang menempuh pendidikan di Perguruan Tinggi Politeknik Negeri Samarinda.

Selama menjalani pendidikan, saya juga menekuni aktivitas saya sebagai Freelancer Web Programming dan Graphic Designer sejak tahun 2020. Saya sudah menyelesaikan beberapa project web UMKM dan web organisasi di Politeknik Negeri Samarinda.

Saya masih dalam tingkat junior dibidang Web Programming menggunakan PHP Native, Framework Codelgniter 4 dan Laravel 8, tingkat keahlian saya semakin diperkuat dengan pencapaian saya dalam menyelesaikan pelatihan VSGA dan mendapatkan sertifikat Junior Web Programming dari BNSP. Hal ini juga menjadi penyemangat saya untuk dapat terus berkembang menuju tingkat advance maupun ke tingkat expert.

Saya juga dapat mengoperasikan Adobe Ilustrator dan Figma sebagai media dalam membuat UI/UX, icon, ataupun kebutuhan dalam pembuatan web, maupun pekerjaan yang berhubungan Graphic Designer.

Pengalaman

PT. MEDIA KREASI ABADI Back End Developer Agustus 2022 - Present (5 bulan) Balikpapan, Kalimantan Timur, Indonesia

Pekerja Lepas Freelance Graphic Designer Januari 2021 - Present (2 tahun)

Freelance Web Developer

Agustus 2020 - Present (2 tahun 5 bulan)

Pendidikan

Politeknik Negeri Samarinda

Associate's degree, Teknologi Informasi · (Juli 2019 - Juli 2023)

Page 2 of 2